【裁判字號】    97,訴,5589
【裁判日期】    980814
【裁判案由】    公共危險等
【裁判全文】
臺灣板橋地方法院刑事判決              97年度訴字第5589號
公  訴  人  臺灣板橋地方法院檢察署檢察官
被      告  甲○○
                    （現另案於臺灣臺北監獄執行中）
義務辯護人  陳昭全律師
上列被告因竊盜等案件，經檢察官提起公訴（97年度偵字第2957
5 號），本院判決如下：
    主  文
甲○○犯竊盜罪，累犯，處有期徒刑肆月；又犯電信法第五十六
條第一項之盜用電信設備通信罪，累犯，處有期徒刑陸月；又放
火燒燬現供人使用之住宅，未遂，累犯，處有期徒刑參年捌月。
應執行有期徒刑肆年。
    事  實
一、甲○○前因傷害、妨害公務等案件，經臺灣臺北地方法院以
    95年度簡字第1625號判處有期徒刑3 月、4 月，應執行有期
    徒刑6 月確定，於民國95年10月12日易科罰金執行完畢。詎
    其仍不知悔改：
(一)、竟基於意圖為自己不法所有之犯意，於97年8 月26日晚間起
    ，至翌日（27日）凌晨止之某時，在亨玖企業有限公司（下
    稱亨玖公司）所有、停放在臺北市○○區○○街64號前之車
    牌號碼CN-6815 號自小貨車內，以不詳之方法竊取亨玖公司
    所有之啤酒清洗馬達2 臺、電鑽1 支、水桶1 個、小推車1
    臺與亨玖公司員工丁○○所有之行動電話1 支（內含000000
    0000 號行動電話門號SIM 卡1 張）得手。
(二)、甲○○於竊得上開SIM 卡後，復明知上開行動電話門號之承
    租人有與電信公司相互約定，透過話機植入該SIM 卡撥打時
    ，電信公司應准予通話，並由該承租人負擔所撥打之行動電
    話通信費用，竟意圖為自己不法利益，並基於盜用他人電信
    設備通信之概括犯意，自97年8 月26日晚間10時6 分53秒至
    97 年8月27日中午12時23分16秒止，在臺北縣新店市、板橋
    市、中和市、永和市與臺北市大安區等地撥打上開電話計19
    次，以無線方式盜用屬丁○○所有之電信設備，使中華電信
    股份有限公司（下稱中華電信公司）陷入錯誤，誤以為丁○○本人或經其同意撥打電話，而提供通話服務，藉此而獲得
    中華電信公司所提供之通話服務之利益，足生損害於丁○○
    及中華電信公司，嗣因丁○○發現上開車牌號碼CN-6815 號
    自小貨車遭移位至臺北市○○區○○街58號對面道路旁，且
    車內前開物品短少後報警處理，經警調閱前揭0000000000號
    行動電話門號通聯紀錄，發現甲○○在上開時間地點，多次
    使用該門號行動電話門號，而查悉甲○○上開犯行。
(三)、甲○○又因懷疑丙○○介入其與前任女友乙○○之感情，竟
    基於放火燒燬現有人所在建築物之犯意，於97年8 月27日凌
    晨1 時30分許，駕駛上述車牌號碼CN-6815 號自小貨車，侵
    入丙○○位於臺北縣板橋市○○○路113 巷6 弄5 號2 樓之
    租屋處樓梯間內（無故侵入住宅罪嫌部分未據告訴），將其
    所攜帶之汽油潑灑在該處大門，俟汽油流入地勢較低之住處
    內陽台時，方點燃汽油而放火燒燬丙○○、簡錦春、簡錦春
    之子（姓名年籍不詳）、三樓住戶林秀鶴及包括該大樓其他
    住戶在內之建築物，幸經簡錦春發現火勢延燒至該址前陽台
    而尚未致建築物燒燬或喪失效用前，呼叫室內之人共同將火
    勢撲滅而不遂，嗣經丙○○報案，並由警方調閱案發現場監
    視錄影畫面，查得甲○○涉嫌重大，而悉上情。
二、案經臺北縣政府警察局海山分局報請臺灣板橋地方法院檢察
    署檢察官偵查起訴。
    理  由
壹、證據能力：
一、被告之辯護人為被告辯稱：證人丙○○、乙○○於警詢及檢
    察官訊問時之證述，為審判外陳述，且未經被告對質詰問，
    無證據能力云云。查上開證人於警詢時之陳述，為被告以外
    之人於審判外之陳述，依刑事訴訟法第159 條第1 項之規定
    ，固無證據能力。惟查上開證人於檢察官偵查時，經檢察官
    告以具結義務及偽證罪之處罰後，命證人朗讀結文後具結，
    於明確理解偽證罪之處罰規定後，仍為證述，且無顯不可信
    之情形，自得作為證據甚明。第按無證據能力之證據，固不
    得作為判斷之依據，其有證據能力者，亦須經合法調查程序
    ，始得作為判斷之依據，此由刑事訴訟法第155 條第2 項規
    定：「無證據能力、未經合法調查之證據，不得作為判斷之
    依據」自明。又刑事訴訟法第166 條以下規定之交互詰問，
    屬人證調查證據程序之一環，與證據能力係指符合法律規定
    之證據適格，亦即得成為證明犯罪事實存否之證據適格，其
    性質及在證據法則之層次並非相同。而被告、辯護人詰問權
    之行使與否，係有權處分，如欲行使，則證人於審判中，應
    依法定程序到庭具結陳述，並接受被告或辯護人等之詰問，
    其陳述始得作為認定被告犯罪事實判斷之依據（參照司法院
    釋字第582 號解釋），否則如未進行交互詰問之調查證據程
    序，讓被告或辯護人行使詰問權，則該有證據能力之證人陳
    述，即不得作為判斷之依據，惟其原有之證據能力並不因而
    喪失。再按偵查係採糾問原則，由檢察官主導，重在合目的
    性之追求，而「詰問」乃偵查程序之一部，除預料證人、鑑
    定人於審判時不能訊問之情形外，檢察官可視實際情況，決
    定是否命被告在場，讓被告得親自詰問證人、鑑定人，此為
    刑事訴訟法第248 條所明定，故刑事訴訟法第159 條之1 第
    2 項所指得為證據之被告以外之人於偵查中向檢察官所為之
    陳述，其證據能力不因偵訊證人、鑑定人當時被告不在場，
    未親自詰問證人、鑑定人而受影響，僅於審判期日該證據須
    經合法調查（包括交互詰問程序），始得作為判斷之依據，
    至於其審判中之證詞與偵查中陳述不一時，何者為可採，則
    屬證據證明力之問題（最高法院97年度台上字第60 3號判決
    參照）。查本件證人丙○○、乙○○於偵查中之證述，固未
    經被告反對詰問，然被告嗣於本院準備程序時請求詰問證人
    丙○○、乙○○，且證人乙○○經本院於98年3 月12日審理
    時行交互詰問，既經於審判期日經合法調查，而證人丙○○
    經本院於98年3 月12日、同年4 月9 日經合法傳訊及拘提均
    未到庭作證，即應認有證據能力，是辯護人以上開證人於偵
    查中之證述，未經被告行使對質詰問，認無證據能力云云，
    依上開判決意旨，即無足採。
二、末按被告以外之人於審判外之陳述，雖不符前4 條之規定，
    而經當事人於審判程序同意作為證據，法院審酌該言詞陳述
    或書面陳述作成時之情況，認為適當者，亦得為證據。當事
    人或辯護人於法院調查證據時，知有第159 條第1 項不得為
    證據之情形，而未於言詞辯論終結前聲明異議者，視為有前
    項之同意。刑事訴訟法第159 條之5 定有明文。本案被告及
    其辯護人於本院審理時對於檢察官所提各項證據方法之證據
    能力除上述一部分外，均表示「沒意見」，且本案言詞辯論
    終結前，被告並未爭執被告以外之人於審判外之言詞或書面
    陳述，無證據能力，揆諸上開規定，應認被告及其辯護人已
    同意上開各該證據方法得作為證據，而本院審酌上開各該證
    據均非非法取得之證據，並無證據力明顯過低之情形，復經
    本院於審判期日就上開證據依法進行調查、辯論，依法自有
    證據能力，附此敘明。
貳、實體部分：
一、竊盜及違反電信法部分：訊據被告矢口否認有上揭竊盜及盜
    打行動電話之事實，辯稱：伊並沒有去亨玖公司偷東西，伊
    在亨玖公司上班的時候，從來沒有拿過車子上的東西，而且
    伊在亨玖公司已經離職快10年了，伊亦沒有使用0000000000
    這支行動電話，伊在本案發生前2 、3 天開走，開走約3 、
    4 小時就還回去了，之後都沒有再開過該自小貨車等語，然
    查：
(一)、被告於偵查中供承因為曾是亨玖公司之員工，有於97年8 月
    底左右，因為缺乏交通工具，故以自備之機車鑰匙開啟駕駛
    亨玖公司所有停放在臺北市○○區○○街64號附近之車牌號
    碼CN-6815 號自小貨車，後來有將車子開到車子原來停放的
    地點旁邊之事實（見偵查卷第119 頁），核與證人即亨玖公
    司負責人劉祥秀於警詢時及證人即亨玖公司員工丁○○於偵
    查中證述之情節大致相符，因而被告確有於上開時、地使用
    車牌號碼CN-6815 號自小貨車之事實堪以認定。
(二)、又證人劉祥秀於警詢時陳稱：該車平時都是公司內員工丁○○在使用，案發前一天也是他停放在公司隔壁萬慶街64號旁
    ，97年8 月27日8 時50分許，伊至公司上班時發現CN-6815
    號自小貨車停在萬慶街64號斜對面萬慶公園殘障出入口，心
    覺有異，詢問駕駛丁○○，經他查看之後，才發現車內有財
    物遭竊，車子有被人駛離現場後又開回原地等語（見偵查卷
    第15頁）。而車牌號碼CN-6815 號自小貨車於97年8 月26日
    18時30分許，停放在臺北市○○區○○街64號前，但翌日9
    時許遭丁○○發現該車是停放於丁○○停放地點之斜對面，
    而且該車的里程數有增加，車子被不明人士移位，且車牌號
    碼CN-6 815號自小貨車車內有亨玖公司所有之啤酒清洗馬達
    2 臺、電鑽1 支、水桶1 個、小推車1 臺與丁○○所有之行
    動電話1 支（內含0000000000號行動電話門號SIM 卡1 張）
    等物，於97年8 月26日晚間起翌日（27日）凌晨止之某時，
    在臺北市○○區○○街64號前遭竊之事實，亦業據證人丁○○於偵查中結證屬實（見偵查卷第91、92頁），且有證人丁○○所有之臺北市政府警察局文山二分局景美派出所受理刑
    事案件報案三聯單1 份（見偵查卷第22頁）附卷足憑，堪信
    為真。
(三)、被告雖以其係於本案發生前2 、3 天開走，其後即無開過上
    開車牌號碼CN-6815 號自小貨車云云置辯，惟自97年8 月26
    日22 時12 分許起至翌日15時48分止，在臺北縣新店市、板
    橋市、中和市、永和市與臺北市大安區等地，有人多次使用
    丁○○所有之0000000000號行動電話門號，發收話予證人乙○○所使用之0000000000號行動電話門號及其他行動電話門
    號之事實，有卷附0000000000號行動電話門號雙向通聯紀錄
    可佐，參酌證人乙○○陳稱上開時間被告有傳簡訊給伊，但
    都被伊刪除，又該段時間被告經常打電話給伊，但都未接聽
    ，且證人乙○○並不認識亨玖公司內之人員等情，足徵應係
    被告多次使用丁○○所有之0000000000號行動電話門號，發
    話予證人乙○○所使用之0000000000號行動電話門號，益證
    被告確有於案發時、地竊取車牌號碼CN-6815 號自小貨車車
    內丁○○所有之0000000000 號行動電話1 支甚明。
(四)、綜上各情參互以析，足徵被告確有竊取車牌號碼CN-6815 號
    自小貨車，及車內之上開物品，並有盜打丁○○所有之0000
    000000號行動電話，應堪認定。
二、公共危險部分：訊據被告固坦承曾於97年8 月間，前去乙○○前址租屋處之事實，惟矢口否認有縱火之情事，辯稱：伊
    前去乙○○租屋處，只是去看前女友乙○○的機車在不在而
    已，因為伊跟乙○○還有一些事情還沒有處理完，但是乙○○避不見面，伊只是去看他有沒有在那裡而已，因為要確定
    乙○○有沒有住在那裡云云，惟查：
(一)、被告於偵查中供承因為曾是亨玖公司之員工，有於97年8 月
    底左右，因為缺乏交通工具，故以自備之機車鑰匙開啟駕駛
    亨玖公司所有停放在臺北市○○區○○街64號附近之車牌號
    碼CN-6815 號自小貨車，後來有將車子開到車子原來停放的
    地點旁邊之事實（見偵查卷第119 頁），核與證人劉祥秀於
    警詢時證述及證人丁○○於偵查中證述之情節大致相符，已
    如上述，自堪信為真實，而證人劉祥秀於警詢時既證稱：「
    警方所調閱之監視器畫面顯示，嫌犯所駕駛至現場的CN-681
    5 號自小貨車是我所屬的公司亨玖公司所有，而縱火嫌犯甲○○於89年4 月13日至89年8 月16日這段期間於亨玖公司擔
    任司機的工作，該車平時都是公司內員工丁○○在使用，案
    發前一天也是他停放在公司隔壁萬慶街64號旁，97年8 月27
    日8時50 分許，伊至公司上班時發現CN-6815 號自小貨車停
    在萬慶街64號斜對面萬慶公園殘障出入口，我心覺有異，詢
    問駕駛丁○○，經他查看之後，才發現車內有財物遭竊，車
    子有被人駛離現場後又開回原地」等語（見偵查卷第15頁）
    ，參以本件火警發生地巷口監視器畫面內身穿白色T 恤之人
    為被告之事實，業據證人乙○○於警詢時指證綦詳，復觀原
    置於該自小貨車內，丁○○所有之門號0000000000號行動電
    話，曾於97年8 月27日凌晨1 時47分53秒在臺北縣板橋市○○路○段 橋頭175 號4 樓頂基地台附近使用，與本件火災發
    生之時、地相去不遠等情，有卷附0000000000號行動電話門
    號雙向通聯紀錄可稽，足認被告於97年8 月26日至97年8 月
    27日8 時50 分 間確有駕駛該自小貨車至乙○○前址租屋處
    之事實。
(二)、證人丙○○曾於案發當日在遭縱火之租屋處陽台看見1 名男
    子在其租屋處附近徘徊，當天從陽台看到的男子背影及頭型
    很像被告，身材也微胖有點壯碩之事實，業據其於偵查中證
    述明確，而證人乙○○於偵查中另證稱：97年8 月中旬以前
    伊和被告是男、女朋友。被告於97年8 月30日17時30分左右
    以00-00000000 號電話打電話給伊，是否是門號0000000000
    號行動電話，伊不確定，在電話中要伊打給丙○○，要伊關
    心他一下，伊就問說為什麼要打給丙○○，被告就說他前幾
    天有去丙○○的住處放火。被告說伊會離開他是因為丙○○
    的關係，所以他憎恨丙○○要置他於死地，這些話都是97年
    8 月30日被告打給伊時說的，被告之前知道丙○○住在該處
    ，因為伊之前也住在該處等語（見偵查卷第91頁）；復於本
    院審理時結證稱：被告於97年8 月30日打電話叫伊問丙○○
    他們家有沒有怎麼樣，伊問被告何事，被告都不講。被告跟
    伊說他東西丟了就走，他不知道那邊有沒有怎麼樣，或許大
    樓就燒掉了吧等語（見本院98年3 月12日審理筆錄第8 頁）
    ，則被告確因懷疑丙○○介入其與前任女友乙○○之感情，
    因而對丙○○懷恨在心，並曾於97年8 月30日以00-0000000
    0 號電話門號撥打至證人乙○○使用之0000000 000 號行動
    電話門號，向其自白前幾日到上址丙○○租屋處縱火之事實
    ，要屬信而有徵。
(三)、又證人丙○○於97年8 月27日在上址租屋處內睡覺時，遭被
    告從該址大門外樓梯間朝屋內縱火，同日約1 時33分左右，
    伊聞到燒焦的味道，經同事簡錦春呼叫後，伊去陽台看，火
    已經燒到腰部高度，當時火只有燒到鞋櫃旁的鞋子，嗣屋內
    的人一起用水將火勢撲滅，僅燒燬木門、鞋櫃、5 雙鞋子等
    情，業據證人丙○○於警察局、消防局詢問時及偵查中證述
    綦詳（見偵查卷第6 、7 、37、38、109 頁），並據證人林
    秀鶴於警詢證述上情無訛（見偵查卷第12、13頁）。此外，
    本件係人為縱火，係因可燃性液體沿著地板由門口往陽台方
    向流至最低點，引火後含有可燃性液體部分之可燃性液體部
    分之可燃物經明火點燃後幾乎同時起火燃燒，起火處位於前
    址建築物大門入口左下角、陽台鞋子與鞋櫃等3 處，而本件
    火災僅燃燒該址前陽台而尚未致建築物燒燬或喪失效用等情
    ，有臺北縣政府消防局火災原因調查報告書乙份（內含現場
    照片23張、現場圖1 張）、警製照片7 張（見偵查卷第30至
    52頁、第54至57頁）、現場監視器翻拍照片光碟1 片等附卷
    可按，則本件火災未造成燒燬建築物之結果，即堪認定。
(四)、被告雖另以其係於本案發生前2 、3 天前開走上開車牌號碼
    CN -6815號自小貨車，且其並無再開過該車云云置辯，惟被
    告係自97年8 月26日22時12分許起至翌日15時48分止，在臺
    北縣新店市、板橋市、中和市、永和市與臺北市大安區等地
    多次使用原置於上開自小貨車內之丁○○所有0000000000號
    行動電話門號，發收話予證人乙○○所使用之0000000000號
    行動電話門號，且證人乙○○並不認識亨玖公司內之人員等
    情，業如上述，堪認被告係於上開時間駕駛該自小貨車至乙○○前址租屋處無訛，則其所辯，即屬臨訟杜撰之詞，委無
    可採。
(五)、被告之辯護人雖另為被告辯護稱：證人丙○○於97年8 月27
    日經臺北縣政府消防局製作談話筆錄時，曾稱火災發生前或
    當時並未發現可疑之人、事、物，而後於警詢中始因證人乙○○之告知，而改稱案發當日看到1 名男子在其租屋處附近
    徘徊，該男子很像被告，並認定係被告縱火，其供述並非直
    接看見或聽聞被告縱火之事實，且與先前於消防局、警局所
    為之筆錄不同，不足以為不利被告之證據云云。惟按告訴人
    、證人之陳述有部分前後不符，或相互間有所歧異時，究竟
    何者為可採，法院仍得本其自由心證予以斟酌，非謂一有不
    符或矛盾，即應認其全部均為不可採信；尤其關於行為動機
    、手段及結果等之細節方面，告訴人之指陳，難免故予誇大
    ，證人之證言，有時亦有予渲染之可能；然其基本事實之陳
    述，若果與真實性無礙時，則仍非不得予以採信，最高法院
    74年台上字第1599號著有判例可參。查證人丙○○固於火災
    發生當日於臺北縣政府消防局製作談話筆錄時，表示未發現
    可疑人、事、物等語，惟證人丙○○於案發當時既未能明確
    認定係由被告所縱火，其以事後回憶，於警詢及偵查中加以
    補充，亦非與常情不符，尤以證人乙○○於偵查中曾證稱其
    與證人丙○○於97年8 月30日電話聯絡時，證人丙○○提及
    火災時之反應係「（你跟丙○○說應是被告縱火，丙○○有
    何反應？）有呀，他跟我說他爸知道了，我跟他講這件事交
    給警方處理，不要私自動手。丙○○只有講這些話而已。」
    等節（見本院98年3 月12日審理筆錄第9 頁），足證證人丙○○於斯時早已認定被告涉犯本案，並非於接獲證人乙○○
    電話聯絡時，始知悉案發當時係由疑似被告之人縱火。從而
    ，證人丙○○所述即與真實性無礙，仍屬可信。
(六)、被告之辯護人又為被告辯護稱：監視錄影翻拍照片顯示之錄
    影時間為97年8 月27日0 時9 分、10分，距案發凌晨1 時30
    分之時間尚有1 小時20分左右之間隔，然該監視器於案發時
    間之前後並未拍攝到該男子之畫面，則案發時間之縱火案件
    是否與畫面中之男子有關，尚屬有疑云云，惟經本院勘驗卷
    附現場數台監視器翻拍照片之光碟後，固於其中部分監視器
    時間97年8 月27日0 時9 分至12分間見有1 名身穿白色T 恤
    、深色短褲並戴球帽之男子出現於翻拍照片畫面中，然亦尚
    可於其餘監視器翻拍照片畫面時間為同日1 時21分至24分間
    ，見及相同穿著之人出現於畫面內，其原因無論係被告於案
    發地點逗留甚久，亦或部分監視器之時間未臻準確，皆足證
    被告曾於火災發生前不久於案發地點徘徊，因而，上開被告
    之辯護人辯以案發時間前後並未拍攝到該男子之畫面等情，
    即核與事實有違，洵不足採。
(七)、參互上情，足認被告確曾於事實欄一(三)所載時、地放火燒燬
    現有人所在之建築物無訛，是其所辯，應係卸責之詞，不足
    採信。從而，被告罪證明確，其犯行堪予認定。
三、按電信法第56條第1 項之罪，以意圖為自己或第三人不法之
    利益，使用有線、無線或其他電磁方式，盜接或盜用他人電
    信設備通信者為要件，該罪之處罰詐得免繳電信通信信費用
    之不法利益規定，乃刑法詐欺得利罪之特別法，依特別法優
    於普通法之原則，自毋庸再論以刑法詐欺得利罪（參見最高
    法院88年1 月19日88年度第一次刑事庭會議紀錄決議）。是
    核被告所為，係犯刑法第320 條第1 項竊盜罪、電信法第56
    條第1 項之盜用電信設備通信罪、刑法第173 條第3 項、第
    1 項之放火燒燬現供人使用住宅未遂罪。又被告基於概括之
    犯意，在上開密切接近之一定時地反覆持續多次盜用他人電
    信設備通信之行為，依社會通念，在客觀上足以認為符合一
    個反覆、延續性之行為概念，為接續犯，應以包括上一罪論
    處；其已著手於放火行為之實行而不遂，為未遂犯，依刑法
    第25條第2 項規定減輕其刑。被告所犯上開三罪名，犯意各
    別，行為互殊，應予分論併罰。本件關於事實欄一(二)盜用他
    人電信設備通信之犯行部分，起訴事實已載被告多次使用丁○○所有之門號0000000000號行動電話乙情，雖起訴法條漏
    未引用電信法第56條第1 項之罪名，仍應認此部分犯行，業
    已起訴，本院自得併予審究。又被告有事實欄所載之執行紀
    錄，有臺灣高等法院被告前案紀錄表在卷可稽，其於有期徒
    刑執行完畢後之5 年以內，再故意犯本件有期徒刑以上之上
    開二罪，為累犯，均應依法加重其刑，就放火燒燬現供人使
    用住宅未遂罪部分，並依法先加後減之。爰審酌被告之素行
    不佳，有臺灣高等法院被告前案紀錄表可稽，其犯罪之動機
    、目的、手段、犯罪時所受之刺激、所生危害，及犯後否認
    犯行之態度等一切情狀，各量處如主文所示之刑，並定應執
    行之刑，以資懲儆。末按，電信法第60條規定，犯56條第1
    項之罪者，其電信器材，不問屬於犯人與否，沒收之，核其
    所指之電信器材，應指行為人用以盜接或盜用他人電信設備
    通信之有線、無線或其他電磁而言，本件被告係直接盜用撥
    打他人合法申辦使用之SIM 卡電信設備，自無使用所謂之電
    信器材，故不得依電信法第60條規定沒收甚明，附此敘明。
據上論斷，應依刑事訴訟法第299 條第1 項前段，電信法第56條
第1 項，刑法第11條前段、第173 條第3 項、第1 項、第320 條
第1項、第25條、第47條第1項、第51條第5款，判決如主文。
本案經檢察官陳姿雯到庭執行職務。
中    華    民    國    98    年    8     月    14    日
                  刑事第二庭    審判長法  官  王屏夏
                                      法  官  王偉光
                                      法  官  吳幸娥
上列正本證明與原本無異。
如不服本判決，應於判決送達後10日內敘明上訴理由，向本院提
出上訴狀 (應附繕本) ，上訴於臺灣高等法院。其未敘述上訴理
由者，應於上訴期間屆滿後20日內向本院補提理由書「切勿逕送
上級法院」。
                                書記官  蕭佩宜
中    華    民    國    98    年    8     月    14    日
附錄本案論罪科刑法條全文：
中華民國刑法第173 條：
放火燒燬現供人使用之住宅或現有人所在之建築物、礦坑、火車
、電車或其他供水、陸、空公眾運輸之舟、車、航空機者，處無
期徒刑或7 年以上有期徒刑。
失火燒燬前項之物者，處1 年以下有期徒刑、拘役或5 百元以下
罰金。
第1 項之未遂犯罰之。
預備犯第1 項之罪者，處1 年以下有期徒刑、拘役或3 百元以下
罰金。
中華民國刑法第320條
（普通竊盜罪、竊佔罪）
意圖為自己或第三人不法之所有，而竊取他人之動產者，為竊盜
罪，處 5 年以下有期徒刑、拘役或 5 百元以下罰金。
意圖為自己或第三人不法之利益，而竊佔他人之不動產者，依前
項之規定處斷。
前二項之未遂犯罰之。
電信法第56條
意圖為自己或第三人不法之利益，以有線、無線或其他電磁方式
，盜接或盜用他人電信設備通信者，處5年以下有期徒刑，得併
科新台幣150萬元以下罰金。
意圖供自己或第三人盜接或盜用他人電信設備通信，而製造、變
造或輸入電信器材者，處1年以上7年以下有期徒刑，得併科新台
幣3百萬元以下罰金。意圖供第三人盜接或盜用他人電信設備通
信，而販賣、轉讓、出租或出借電信器材者，亦同。
意圖供自己或第三人犯罪之用而持有前項之電信器材者，處3年
以下有期徒刑，得併科新台幣50萬元以下罰金。
第 1 項及第 2 項之未遂犯罰之。


司法院資訊處製作；財團法人民間司法改革基金會備份。
